臺灣高等法院刑事判決
110年度上易字第1359號
上  訴  人  
即  被  告  李惠雯


上列上訴人即被告因侵占案件，不服臺灣新北地方法院110年度
審易字第64號，中華民國110年4月9日第一審判決（起訴案號：
臺灣新北地方檢察署109年度偵字第44382號），提起上訴，本院
判決如下：
    主  文
原判決撤銷。
李惠雯犯業務侵占罪，處有期徒刑壹年貳月。
未扣案之犯罪所得新臺幣壹佰叁拾萬叁仟壹佰壹拾肆元沒收，於
全部或一部不能沒收或不宜執行沒收時，追徵其價額。
    犯罪事實
一、李惠雯自民國107年12月間起至108年8月間止，在如果國際
    藝術事業股份有限公司（下稱如果公司）擔任財務主管，負
    責該公司旗下劇團及關係企業之現金出納業務，為從事業務
    之人，竟意圖為自己不法之所有，基於業務侵占之犯意，利
    用其擔任財務主管之便，接續於附表一至八所示時間，將其
    業務上所持有如附表一至八所示款項共新臺幣（下同）130
    萬3,114元侵占入己。
二、案經如果公司及趙自強訴由臺灣新北地方檢察署（下稱新北
    地檢署）檢察官偵查起訴。
    理  由
一、證據能力之說明：   
　　本案據以認定被告李惠雯犯罪之供述證據（詳如後述），其
    中屬於傳聞證據之部分，檢察官及被告在本院審理時均未爭
    執其證據能力，復經本院審酌認該等證據之作成無違法、不
    當或顯不可信之情況，非供述證據亦查無公務員違背法定程
    序而取得之情事，揆諸刑事訴訟法第158條之4反面解釋、第
    159條至第159條之5規定，均有證據能力。
二、認定犯罪事實所憑之證據及理由：
　㈠上揭犯罪事實，迭據被告於偵查、原審及本院審理時坦承不
    諱，核與證人即如果兒童劇團財務行政助理蘇彩惠之證述相
    符（見他5638卷第59頁反面至第60頁反面），並有附表一至
    八證據欄所示之證據資料在卷可憑，足認被告之自白與事實
    相符，可以採信。
　㈡起訴書犯罪事實欄雖記載被告「接續將如附表一至六所示之
    金額，侵占入己，共計侵占新臺幣（下同）130萬3,114元」
    ，惟起訴書附表僅列附表一至五，且附表一至五各編號所示
    款項總額顯不足130萬3,114元，而綜合刑事告訴狀、刑事陳
    報狀檢附之告證6至13所示統計明細表、證明資料、聲明書
    、比對表、告訴代理人所述及被告之自白（見他5638卷第23
    頁至第57頁、第59頁反面至第60頁反面，本院卷第152頁）
    ，足認被告侵占金額確係130萬3,114元，且起訴書之附表一
    至五所列時間、金額、單據編號應有誤載及缺漏，爰更正補
    充如下：附表一之編號60，應更正為編號61，並增列編號60
    （時間、金額、證據、備註均如附表一編號60所示，詳他56
    38卷第24頁反面、第32頁反面）、增列附表六（金額、證據
    、備註均如附表六所示，詳他5638卷第23頁）、增列附表七
    、八（時間、金額、證據、備註均如附表七、八所示，詳他
    5638卷第23頁、第34至38頁、第39頁至40頁反面）。
　㈢從而，本案事證明確，被告犯行堪以認定，應依法論科。　
三、論罪部分：
  ㈠被告行為後，刑法第336條雖於108年12月25日修正公布施行
    ，並於同年月27日生效，惟修正前該條所定罰金數額原應依
    刑法施行法第1條之1第2項前段規定提高為30倍，本次修法
    僅係將條文所定罰金數額調整換算後予以明定，為文字之修
    正，並無新舊法比較問題，應依一般法律適用原則，逕行適
    用裁判時即現行刑法第336條之規定處斷。
　㈡核被告所為，係犯刑法第336條第2項之業務侵占罪。又被告
    主觀上基於單一之犯意，以數個舉動接續進行侵占如附表一
    至八所示款項，而侵害同一法益，在時間、空間上有密切關
    係，依一般社會健全觀念，難以強行分開，在刑法評價上，
    以視為數個舉動之接續實行，合為包括之一行為予以評價，
    較為合理，應依接續犯論以包括之一罪。
四、撤銷改判及量刑之理由：
　㈠原判決以被告所犯業務侵占之事證明確，予以論罪科刑，固
    非無見。惟原判決之犯罪事實引用檢察官起訴書所載之犯罪
    事實即被告「接續將如附表一至六所示之金額，侵占入己」
    （但起訴書無附表六），另「增列附表六『戲團團長零用金
    ：15000元』、增列附表一之一暨一之二」，卻未於犯罪事實
    及理由說明其所增列之附表一之一暨一之二，亦屬被告業務
    侵占之範圍，已有違誤。被告上訴以其符合刑法第62條自首
    減刑規定，並以有和解還款意願及其家庭狀況，請求從輕量
    刑云云，惟刑法第62條所定自首減刑，係以對於未發覺之犯
    罪，在有偵查犯罪職權之公務員知悉犯罪事實及犯人之前，
    向職司犯罪偵查之公務員坦承犯行，並接受法院之裁判而言
    。本件係告訴人向新北地檢署提出刑事告訴狀（見他5638卷
    第2至4頁），該署檢察官始開始偵辦，而被告之配偶於告訴
    人發覺被告侵占犯行後，雖曾與告訴人聯繫、協商和解，有
    被告提出之簡訊擷圖在卷可稽（見本院卷第35至71頁），但
    被告在告訴人提出本案告訴前，並未主動前往警局或檢察機
    關申報自己之犯罪，即不符合自首規定，且被告自案發後迄
    至本院判決前（長達2年餘），並未賠償任何款項予告訴人
    ，難認犯後態度良好，其上訴請求減刑及從輕量刑並無理由
    。被告上訴雖不足採，惟原判決既有違誤，自屬無可維持，
    應由本院予以撤銷改判。
　㈡爰以行為人之責任為基礎，審酌被告未思以正當管道獲取所
    需財物，因一己私慾，罔顧告訴人之信任，侵占其業務上所
    持有之款項，所侵占款項總額非低，犯後雖坦承犯行，然迄
    未能與告訴人達成和解或賠償損害，難認犯後態度良好，兼
    衡其品行、犯罪之動機、目的、手段與情節，暨其於原審自
    述之智識程度、家庭經濟及生活狀況（見審易卷第83頁）等
    一切情狀，量處如主文第2項所示之刑。
五、末查如附表一至八所示侵占款總計130萬3,114元，為被告之
    犯罪所得，雖未扣案，仍應依刑法第38條之1第1項前段、第
    3項規定宣告沒收，於全部或一部不能沒收或不宜執行沒收
    時，追徵其價額。
據上論斷，應依刑事訴訟法第369條第1項前段、第364條、第299
條第1項前段（依刑事判決精簡原則，僅記載程序法條），判決
如主文。
本案經檢察官許宏緯提起公訴，檢察官廖先志到庭執行職務。
中　　華　　民　　國　　110 　年　　10　　月　　27　　日
                  刑事第十五庭  審判長法  官  陳芃宇
                                      法  官  陳俞伶
                                      法  官　曹馨方
以上正本證明與原本無異。
不得上訴。
                                      書記官　游秀珠
中　　華　　民　　國　　110 　年　　10　　月　　27　　日
附錄：本案論罪科刑法條
中華民國刑法第336條第2項：
對於業務上所持有之物，犯前條第1項之罪者，處6月以上5年以
下有期徒刑，得併科9萬元以下罰金。
附表一：如果兒童劇團演出預支款
編號 時間 金額(元) 證    據 備    註 1 108年5月6日 1,600 ⑴被告於偵查中及原審之供述（他卷第17反面、59反面-60頁、審易卷第74、82頁） ⑵告訴代理人於偵查中之供述（他卷第17反面、59頁反面） ⑶單據編號（下同）a1-1（他卷第25頁） 排練/化妝師餘款 2 108年1月30日 4,580 ⑴同附表一編號1之供述證據 ⑵a1-2（他卷第25頁） 107年6、7月餐費餘款 3 同上 6,504 ⑴同附表一編號1之供述證據 ⑵a1-3（他卷第25頁） 107年8-10月餐費餘款 4 同上 5,200 ⑴同附表一編號1之供述證據 ⑵a1-4（他卷第25頁） 107年11-12月餐費餘款 5 108年2月13日 2,212 ⑴同附表一編號1之供述證據 ⑵a1-5（他卷第25頁反面） 郵資餘款 6 108年1月3日 1,500 ⑴同附表一編號1之供述證據 ⑵a1-6（他卷第25頁反面） 10月製作費用餘款（起訴書誤載為12月，應予更正） 7 108年1月29日 1,600 ⑴同附表一編號1之供述證據 ⑵a1-7（他卷第26頁） 劇場排練費餘款 8 同上 3,800 ⑴同附表一編號1之供述證據 ⑵a1-8（他卷第26頁） 排練費餘款 9 同上 2,000 ⑴同附表一編號1之供述證據 ⑵a1-9（他卷第26頁） 同上 10 同上 1,600 ⑴同附表一編號1之供述證據 ⑵a1-10（他卷第26頁） 同上 11 同上 13,800 ⑴同附表一編號1之供述證據 ⑵a1-11（他卷第26頁反面） 同上 12 同上 200 ⑴同附表一編號1之供述證據 ⑵a1-12（他卷第26頁反面） 同上 13 同上 13,800 ⑴同附表一編號1之供述證據 ⑵a1-13（他卷第26頁反面） 同上 14 同上 1,422 ⑴同附表一編號1之供述證據 ⑵a1-14（他卷第26頁反面） 同上 15 108年3月11日 1,560 ⑴同附表一編號1之供述證據 ⑵a1-15（他卷第27頁） 劇團票務 16 108年3月13日 13,940 ⑴同附表一編號1之供述證據 ⑵a1-16（他卷第27頁） 同上 17 108年3月12日（起訴書誤載為109年，應予更正） 1,500 ⑴同附表一編號1之供述證據 ⑵a1-17（他卷第27頁） 吳玫蓉換人民幣 18 同上 18,500 ⑴同附表一編號1之供述證據 ⑵a1-18（他卷第27頁） 行李超重費餘款 19 108年3月19日 （起訴書誤為109年，應予更正） 2,867 ⑴同附表一編號1之供述證據 ⑵a1-19（他卷第27頁反面） 劇團票務 20 108年3月25日 （起訴書誤載為109年，應予更正） 6,311 ⑴同附表一編號1之供述證據 ⑵a1-20（他卷第27頁反面） 記者會餘款 21 108年4月1日 （起訴書誤載為109年，應予更正） 23,360 ⑴同附表一編號1之供述證據 ⑵a1-21（他卷第27頁反面） 劇團票務 22 同上 1,087 ⑴同附表一編號1之供述證據 ⑵a1-22（他卷第27頁反面） 反毒基金會餘款 23 同上 4,200 ⑴同附表一編號1之供述證據 ⑵a1-23（他卷第28頁） 排練費餘款 24 同上 3,123 ⑴同附表一編號1之供述證據 ⑵a1-24（他卷第28頁） 演出費餘款 25 同上 4,500 ⑴同附表一編號1之供述證據 ⑵a1-25（他卷第28頁） 工讀生餘款 26 108年4月3日 2,800 ⑴同附表一編號1之供述證據 ⑵a1-26（他卷第28頁） 劇團票務 27 108年4月8日 4,755 ⑴同附表一編號1之供述證據 ⑵a1-27（他卷第28頁反面） 演出費餘款 28 108年4月10日 22 ⑴同附表一編號1之供述證據 ⑵a1-28（他卷第28頁反面） 餐費/交通費/雜支餘款 29 108年4月30日 6,100 ⑴同附表一編號1之供述證據 ⑵a1-29（他卷第28頁反面） 排練費餘款 30 108年5月6日 8,560 ⑴同附表一編號1之供述證據 ⑵a1-30（他卷第28頁反面） 餐費/雜支/服道具/化妝品餘款 31 108年5月9日 19 ⑴同附表一編號1之供述證據 ⑵a1-31（他卷第29頁） 製作費餘款 32 同上 196 ⑴同附表一編號1之供述證據 ⑵a1-32（他卷第29頁） 同上 33 同上 1,088 ⑴同附表一編號1之供述證據 ⑵a1-33（他卷第29頁） 同上 34 108年5月20日 2,880 ⑴同附表一編號1之供述證據 ⑵a1-34（他卷第29頁） 餐費餘款 35 同上 3,840 ⑴同附表一編號1之供述證據 ⑵a1-35（他卷第29頁反面） 同上 36 同上 2,640 ⑴同附表一編號1之供述證據 ⑵a1-36（他卷第29頁反面） 同上 37 108年5月28日 18,081 ⑴同附表一編號1之供述證據 ⑵a1-37（他卷第29頁反面） 劇團票務 38 同上 38,200 ⑴同附表一編號1之供述證據 ⑵a1-38（他卷第29頁反面） 同上 39 108年5月29日 12,600 ⑴同附表一編號1之供述證據 ⑵a1-39（他卷第30頁） 預支餘款 40 108年5月28日 10,863 ⑴同附表一編號1之供述證據 ⑵a1-40（他卷第30頁） 演員費/工讀生/餐費/雜支餘款 41 同上 27,840 ⑴同附表一編號1之供述證據 ⑵a1-41（他卷第30頁） 演員費/排練費/餐費/雜支餘款 42 108年6月5日 2,680 ⑴同附表一編號1之供述證據 ⑵a1-42（他卷第30頁） 劇團票務 43 108年6月3日 5,370 ⑴同附表一編號1之供述證據 ⑵a1-43（他卷第30頁反面） 演員費/雜支/飲料餘款 44 108年6月18日 3,350 ⑴同附表一編號1之供述證據 ⑵a1-44（他卷第30頁反面） 工讀生費用餘款 45 108年6月17日 7,340 ⑴同附表一編號1之供述證據 ⑵a1-45（他卷第30頁反面） 紀念品收入/商品零用金 46 108年6月19日 2,720 ⑴同附表一編號1之供述證據 ⑵a1-46（他卷第30頁反面） 餐費餘款 47 同上 2,560 ⑴同附表一編號1之供述證據 ⑵a1-47（他卷第31頁） 同上 48 108年6月17日 12,220 ⑴同附表一編號1之供述證據 ⑵a1-48（他卷第31頁） 交通/餐費/雜支餘款 49 108年6月20日 7,407 ⑴同附表一編號1之供述證據 ⑵a1-49（他卷第31頁） 道具/服裝餘款 50 108年6月24日 730 ⑴同附表一編號1之供述證據 ⑵a1-50（他卷第31頁） 製作費餘款 51 同上 3,000 ⑴同附表一編號1之供述證據 ⑵a1-51（他卷第31頁反面） 同上 52 同上 2,034 ⑴同附表一編號1之供述證據 ⑵a1-52（他卷第31頁反面） 同上 53 108年6月17日 3,600 ⑴同附表一編號1之供述證據 ⑵a1-53（他卷第31頁反面） 排練費餘款 54 108年7月15日 1,600 ⑴同附表一編號1之供述證據 ⑵a1-54（他卷第31頁反面） 劇團票務 55 108年7月1日 15,000 ⑴同附表一編號1之供述證據 ⑵a1-55（他卷第32頁） ⑶林湘湄聲明書（他卷第53頁） 工讀生餘款 56 108年7月15日 1,200 ⑴同附表一編號1之供述證據 ⑵a1-56（他卷第32頁） 劇團票務 57 108年7月5日 1,953 ⑴同附表一編號1之供述證據 ⑵a1-57（他卷第32頁） ⑶林湘湄聲明書（他卷第53頁） 餐費/雜支餘款 58 108年7月9日 3,014 ⑴同附表一編號1之供述證據 ⑵a1-58（他卷第32頁） 服裝/道具/化妝品餘款 59 108年7月17日 3,360 ⑴同附表一編號1之供述證據 ⑵a1-59（他卷第32頁反面） 餐費餘款 60 同上 (起訴書漏載) 1,914 ⑴同附表一編號1之供述證據 ⑵a1-60（他卷第32頁反面） 劇團票務 61  108年7月10日 (即起訴書附表一編號60) 890 ⑴同附表一編號1之供述證據 ⑵單據統計明細表、演出預支款明細（他卷第23、24頁反面） 劇團票務  小計 363,192   

附表二：廣播同業公會會費及世界展望會捐款
編號 時間 金額(元) 證　　據 備　　註 1 108年7月26日 3,000 ⑴被告於偵查中及原審之供述（他卷第17反面、60頁、審易卷第74、82頁） ⑵證人蘇彩惠於偵查中之供述（他卷第59反面-60頁） ⑶告訴代理人於偵查中之供述（他卷第17反面、59反面-60頁） ⑷b2-01（他卷第41頁反面） 廣播公會會費 2 同上 3,000 ⑴同附表二編號1之供述證據 ⑵b4-01（他卷第42頁） 同上 3 同上 12,000 ⑴同附表二編號1之供述證據 ⑵b1-01（他卷第42頁反面） 世界展望會資助款 4 同上 24,000 ⑴同附表二編號1之供述證據 ⑵b5-01（他卷第43頁） ⑶存摺內頁影本（他卷第44頁及反面） 同上  小計 42,000   

附表三：如果兒童劇團－門票、紀念品、會員卡收入
編號 時間 金額(元) 證　　據 備　　註 1 108年1月15日 52,071 ⑴被告於偵查中及原審之供述（他卷第17反面、60頁、審易卷第74、82頁） ⑵告訴代理人於偵查中之供述（他卷第17反面、59反面-60頁） ⑶c1-1（他卷第45頁反面） 劇團票務 2 同上 27,033 ⑴同附表三編號1供述證據 ⑵c1-2（他卷第45頁反面） 劇團票務 3 同上 34,922 ⑴同附表三編號1供述證據 ⑵c1-3（他卷第45頁反面） 劇團票務 4 同上 61,651 ⑴同附表三編號1供述證據 ⑵c1-4（他卷第45頁反面） 紀念品收入 5 108年5月2日 18,353 ⑴同附表三編號1供述證據 ⑵c1-5（他卷第46頁） 劇團票務 6 同上 13,819 ⑴同附表三編號1供述證據 ⑵c1-6（他卷第46頁） 劇團票務 7 同上 5,260 ⑴同附表三編號1供述證據 ⑵c1-7（他卷第46頁） 劇團票務 8 108年5月3日 195 ⑴同附表三編號1供述證據 ⑵c1-8（他卷第46頁） 劇團票務 9 108年5月2日 54,725 ⑴同附表三編號1供述證據 ⑵c1-9（他卷第46頁反面） 紀念品收入 10 108年5月6日 4,980 ⑴同附表三編號1供述證據 ⑵c1-10（他卷第46頁反面） 劇團票務 11 同上 13,924 ⑴同附表三編號1供述證據 ⑵c1-11（他卷第46頁反面） 劇團票務 12 108年5月10日 400 ⑴同附表三編號1供述證據 ⑵c1-12（他卷第46頁反面） 劇團票務 13 108年5月14日 2,205 ⑴同附表三編號1供述證據 ⑵c1-13（他卷第47頁） 劇團票務 14 108年5月17日 3,860 ⑴同附表三編號1供述證據 ⑵c1-14（他卷第47頁） 劇團票務 15 同上 84 ⑴同附表三編號1供述證據 ⑵c1-15（他卷第47頁） 劇團票務 16 108年5月21日 21,387 ⑴同附表三編號1供述證據 ⑵c1-16（他卷第47頁） 劇團票務（起訴書誤為紀念品收入) 17 同上 20,580 ⑴同附表三編號1供述證據 ⑵c1-17（他卷第47頁反面） 劇團票務 18 108年5月23日 1,200 ⑴同附表三編號1供述證據 ⑵c1-18（他卷第47頁反面） 劇團票務 19 108年5月21日 57,632 ⑴同附表三編號1供述證據 ⑵c1-19（他卷第47頁反面） 紀念品收入（起訴書誤為劇團票務） 20 108年7月2日 5,311 ⑴同附表三編號1供述證據 ⑵c1-20（他卷第48頁） ⑶林湘湄聲明書（他卷第53頁） 劇團票務 21 108年7月3日 29,865 ⑴同附表三編號1供述證據 ⑵c1-21（他卷第48頁） ⑶林湘湄聲明書（他卷第53頁） 劇團票務 22 108年7月1日 24,780 ⑴同附表三編號1供述證據 ⑵c1-22（他卷第48頁） ⑶林湘湄聲明書（他卷第53頁） 紀念品收入加前台零用金 23 108年7月9日 67,175 ⑴同附表三編號1供述證據 ⑵c1-23（他卷第48頁反面） 劇團票務 24 108年7月15日 34,510 ⑴同附表三編號1供述證據 ⑵c1-24（他卷第48頁反面） 劇團票務 24 108年7月25日 15,660 ⑴同附表三編號1供述證據 ⑵c1-25（他卷第48頁反面） 劇團票務  小計 571,582   

附表四：KISS ME親一下劇團演出報酬
編號 時間 金額 證　　據 備　　註 1 108年1月7日 38,000 ⑴被告於偵查中及原審之供述（他卷第17反面、60頁及反面、審易卷第74、82頁） ⑵告訴代理人於偵查中之供述（他卷第17反面、59反面-60頁反面） ⑶d3-1（他卷第68頁） 悅興幼兒園演出費 

附表五：如果兒童劇團戲劇前台準備金及票務零用金
編號 時間 金額(元) 證　　據 備　　註 1 108年4月26日 29,000 ⑴被告於偵查中及原審之供述（他卷第17反面、60頁反面、審易卷第74、82頁） ⑵告訴代理人於偵查中之供述（他卷第17反面、59反面、60頁反面） ⑶f1-01（他卷第51頁反面） 前台零用金 

附表六：戲團團長零用金（起訴書漏載）
編號 時間 金額(元) 證　　據 備　　註 1  15,000 ⑴被告於偵查中及原審之供述（他卷第17反面、60頁反面、審易卷第74、82頁） ⑵告訴代理人於偵查中之供述（他卷第17反面、59反面、60頁反面） ⑶單據統計明細表（他卷第23頁） 戲團團長零用金 

附表七：如果國際藝術事業股份有限公司－演出預支款（即原判
決附表一之一，起訴書漏載）
編號 時間 金額(元) 證　　據 備　　註 1 108年1月30日 4,965 ⑴同附表一編號1之供述證據 ⑵a2-1（他卷第34頁） 衣服製作餘額 2 108年1月26日 380 ⑴同附表一編號1之供述證據 ⑵a2-2（他卷第34頁反面） 主教/助教/執行/道具餘額 3 108年2月11日 2,600 ⑴同附表一編號1之供述證據 ⑵a2-3（他卷第34頁反面） 演出費/餐費餘額 4 108年3月28日 180 ⑴同附表一編號1之供述證據 ⑵a2-4（他卷第34頁反面） 演出費/交通費/雜支餘額 5 108年3月26日 2,493 ⑴同附表一編號1之供述證據 ⑵a2-5（他卷第34頁反面） 餐費/住宿/雜支/交通餘額 6 108年4月10日 1,993 ⑴同附表一編號1之供述證據 ⑵a2-6（他卷第35頁） 演員/夜排/雜支/餐費餘額 7 108年5月2日 4,852 ⑴同附表一編號1之供述證據 ⑵a2-7（他卷第35頁） 人事費/餐費/雜支餘額 8 108年5月8日 11,834 ⑴同附表一編號1之供述證據 ⑵a2-8（他卷第35頁） 餐費/雜支/交通餘額 9 108年5月22日 6,150 ⑴同附表一編號1之供述證據 ⑵a2-9（他卷第35頁） 演員費/餐費/雜支/服裝、道具、佈景餘額 10 108年5月20日 6,800 ⑴同附表一編號1之供述證據 ⑵a2-10（他卷第35頁反面） 住宿費/餐費/雜支/服道餘額 11 同上 6,592 ⑴同附表一編號1之供述證據 ⑵a2-11（他卷第35頁反面） 演員費/餐費/雜支/服裝/道具/佈景/化妝餘額 12 同上 6,201 ⑴同附表一編號1之供述證據 ⑵a2-12（他卷第35頁反面） 演出費/夜排/雜支/服、道、佈、化/餐費餘額 13 同上 14,137 ⑴同附表一編號1之供述證據 ⑵a2-13（他卷第36頁） 演員費/排練費/餐費/服+道+佈+妝/交通費/雜支餘額 14 同上 6,383 ⑴同附表一編號1之供述證據 ⑵a2-14（他卷第36頁） 演出費/住宿/雜支/排練/餐費/服、道、景、化餘額 15 同上 9,006 ⑴同附表一編號1之供述證據 ⑵a2-15（他卷第36頁） 演出費/排練費/餐費/雜支/服、道、佈、妝/工讀生餘額 16 108年5月24日 19,402 ⑴同附表一編號1之供述證據 ⑵a2-16（他卷第36頁） 餐費/交通費/住宿/雜支餘額 17 108年5月23日 5,631 ⑴同附表一編號1之供述證據 ⑵a2-17（他卷第36頁反面） 交通費/餐費/雜支餘額 18 108年5月27日 2,500 ⑴同附表一編號1之供述證據 ⑵a2-18（他卷第36頁反面） 演員費/雜支/餐費餘額 19 108年6月10日 5,546 ⑴同附表一編號1之供述證據 ⑵a2-19（他卷第36頁反面） 演員費/雜支/餐費餘額 20 108年6月12日 8,217 ⑴同附表一編號1之供述證據 ⑵a2-20（他卷第36頁反面） 餐費/交通費/住宿/雜支餘額 21 108年6月13日 9,463 ⑴同附表一編號1之供述證據 ⑵a2-21（他卷第37頁） 餐費/交通費/住宿/雜支餘額 22 108年6月17日 8,048 ⑴同附表一編號1之供述證據 ⑵a2-22（他卷第37頁） 餐費/交通費/住宿/雜支餘額 23 108年6月26日 3,418 ⑴同附表一編號1之供述證據 ⑵a2-23（他卷第37頁） 雜支餘額 24 108年7月9日 3,150 ⑴同附表一編號1之供述證據 ⑵a2-24（他卷第37頁） 餐費/交通費/雜支餘額 25 108年7月15日 7,810 ⑴同附表一編號1之供述證據 ⑵a2-25（他卷第37頁反面） 雜支/執行/餐費餘額 26 同上 9,356 ⑴同附表一編號1之供述證據 ⑵a2-26（他卷第37頁反面） 工讀生費用餘額 27 108年7月26日 860 ⑴同附表一編號1之供述證據 ⑵a2-27（他卷第37頁反面） 演員費/餐費/雜支餘額 28 同上 2,514 ⑴同附表一編號1之供述證據 ⑵a2-28（他卷第38頁） 演員費/餐費/交通費/雜支餘額 29 108年7月30日 5,480 ⑴同附表一編號1之供述證據 ⑵a2-29（他卷第38頁） 工讀生費用餘額 30 同上 7,575 ⑴同附表一編號1之供述證據 ⑵a2-30（他卷第38頁，本院卷第129頁） 演員費/工讀生/餐費/飛盤/雜支/排練費餘額 31 108年4月9日 2,760 ⑴同附表一編號1之供述證據 ⑵單據統計明細表、演出預支款明細（他卷第23、33頁反面）   小計 186,296   

附表八：KISS ME親一下劇團－演出預支款（即原判決附表一之二
，起訴書漏載）
編號 時間 金額(元) 證　　據 備　　註 1 108年4月1日 2,700 ⑴同附表一編號1之供述證據 ⑵a3-1（他卷第39頁反面） 演出費/餐費/交通/雜支餘額 2 108年4月8日 2,212 ⑴同附表一編號1之供述證據 ⑵a3-2（他卷第39頁反面） 演出費/餐費/雜支餘額 3 108年5月20日 5,250 ⑴同附表一編號1之供述證據 ⑵a3-3（他卷第39頁反面） 演出費/雜支/餐費/交通餘額 4 108年6月10日 1,725 ⑴同附表一編號1之供述證據 ⑵a3-4（他卷第39頁反面） 工讀生餘額 5 108年6月26日 4,050 ⑴同附表一編號1之供述證據 ⑵a3-5（他卷第40頁） 工讀生餘額 6 108年7月18日 1,350 ⑴同附表一編號1之供述證據 ⑵a3-6（他卷第40頁） 餐費/雜支餘額 7 同上 13,757 ⑴同附表一編號1之供述證據 ⑵a3-7（他卷第40頁反面） 餐費/住宿/交通/雜支餘額 8 108年7月26日 2,700 ⑴同附表一編號1之供述證據 ⑵a3-8（他卷第40頁反面） 工讀生餘額 9 108年7月29日 24,300 ⑴同附表一編號1之供述證據 ⑵a3-9（他卷第40頁反面） 工讀生費用餘額  小計 58,044   

附表九：侵占款總計
編號 附表 金額小計(元) 1 附表一 363,192 2 附表二 42,000 3 附表三 571,582 4 附表四 38,000 5 附表五 29,000 6 附表六 15,000 7 附表七 186,296 8 附表八 58,044  總計 1,303,114